Huis Amerongen
Het Utrechts Archief
- Stukken waarvan het verband met het archief niet is vast te stellen, 7.
  - Akte van overdracht door Hester Coup, weduwe van Daniel van Nas, aan Johan Hessel van een huis te Woudrichem tegen 200 gulden per jaar aan verkoopster te betalen zolang zij leeft, 1739. Afschrift, (18e eeuw)., 5329; 1 stuk; III, 44O
  - Fragment van een inventaris van onroerende goederen te Mijdrecht, (17e eeuw), 5330; 1 stuk
  - Akte van overdracht door Elisabeth Nieuwkerk, weduwe van Willem Adriaan Corts aan Willem Pollum c.s. van een huis aan de Oostzijde van het Pieterskerkhof te Leiden, 1808 febr. 23, 5331; 1 charter
  - Akte waarbij koning Filips IV van Spanje en Portugal de kapitein Jerome Cassina wegens diens verdiensten in het leger in de Nederlanden in de adelstand verheft met de titel van chevalier, 1643 nov. 17. Authentiek afschrift., 5332; 1 charter; I, 716
  - Tekening van een grafurn door B.W. Luscius, 1796, 5333; 1 blad
    Pen en penseel, gewassen inkt, 36,7 x 31 cm
  - Caerte van de straetweg so die gemaeckt is van Den Hage tot aen zee strang. Reproductie van een kaart van Johannes Rammazeyn, 1667, met profielen van de duinen langs de straatweg, Gedrukt, (20ste eeuw), 5334; 1 stuk